【裁判字號】    98,上訴,4046
【裁判日期】    981012
【裁判案由】    偽造文書等
【裁判全文】
臺灣高等法院刑事判決                98年度上訴字第4046號
上  訴  人
即  被  告  甲○○
上列上訴人因偽造公文書等案件，不服臺灣桃園地方法院98年度
訴字第35號，中華民國98年9月3日第一審判決（起訴案號：臺灣
桃園地方法院檢察署97年度偵字第10866號），提起上訴，本院
判決如下：
    主  文
上訴駁回。
    理  由
一、依刑事訴訟法第350條、第361條、第362條、第367條規定，
    不服地方法院之第一審判決而上訴者，須提出上訴書狀，並
    應敘述具體理由，為上訴必備之程式；其所提出之書狀未敘
    述上訴理由，或僅曾以言詞陳述上訴理由者，均應於上訴期
    間屆滿後20日內補提理由書於第一審法院。第一審法院經形
    式審查，認逾期未補提上訴理由者，應定期間先命補正；逾
    期未補正者，為上訴不合法律上之程式，應以裁定駁回。倘
    已提出上訴理由，但所提非屬具體理由者，則由第二審法院
    以上訴不合法律上之程式，判決駁回。而所謂具體理由，必
    係依據卷內既有訴訟資料或提出新事證，指摘或表明第一審
    判決有何採證認事、用法或量刑等足以影響判決本旨之不當
    或違法，而構成應予撤銷之具體事由，始克當之（例如：依
    憑證據法則具體指出所採證據何以不具證據能力，或依憑卷
    證資料，明確指出所為證據證明力之判斷如何違背經驗、論
    理法則）；倘僅泛言原判決認定事實錯誤、違背法令、量刑
    失之過重或輕縱，而未依上揭意旨指出具體事由，或形式上
    雖已指出具體事由，然該事由縱使屬實，亦不足以認為原判
    決有何不當或違法者（例如：對不具有調查必要性之證據，
    法院未依聲請調查亦未說明理由，或援用證據不當，但除去
    該證據仍應為同一事實之認定），皆難謂係具體理由，俾與
    第二審上訴制度旨在請求第二審法院撤銷、變更第一審不當
    或違法之判決，以實現個案救濟之立法目的相契合，並節制
    濫行上訴，最高法院97年度台上字第892號判決意旨參照。
二、本件上訴人即被告甲○○不服原判決，於民國98年9月25日
    具狀提起第二審上訴，惟其於上訴理由僅稱本案所傳喚之被
    害人、證人，被告均不認識，且於審判終結前亦未讓被告行
    使交互詰問權，而被告所欲調查之有利證據，原審從未加以
    詳查，故請求撤銷原判決，重新審理云云。經查，本件被告
    犯行，業據被害人乙○○於歷次偵審指述綦詳，核與證人丙
    ○○等人之證述相符，堪認定為真實。且被告於原審坦承認
    識被害人乙○○，並曾載乙○○去找證人丙○○（見原審卷
    第51頁），足見被告上訴意旨所稱不認識本案被害人、證人
    云云，顯非事實。又原審傳喚證人到庭作證，均經具結並進
    行交互詰問程序，被告於審判長請其進行反詰問時，均稱沒
    有問題，後於證據調查時亦稱無證據請求調查（見原審98年
    3月26日、5月5日、8月20日之審判筆錄），是被告所指原審
    未進行交互詰問程序及未詳查被告請求調查之有利證據云云
    ，亦無可採。被告執上理由提起上訴，均不足以認為原判決
    認定事實、適用法律有何不當或違法之處，揆諸前揭說明，
    本件上訴顯不合法律上程式，應予駁回，並不經言詞辯論為
    之。
據上論斷，應依刑事訴訟法第367條前段、第372條判決如主文。
中    華    民    國    98    年    10    月    12    日
                  刑事第十五庭審判長法  官  吳昭瑩
                                    法  官  賴邦元
                                    法  官  蘇隆惠
以上正本證明與原本無異。
如不服本判決，應於收受送達後10日內向本院提出上訴書狀，其
未敘述上訴之理由者並得於提起上訴後10日內向本院補提理由書
（均須按他造當事人之人數附繕本）「切勿逕送上級法院」。
                                    書記官  楊妙恩
中    華    民    國    98    年    10    月    12    日


司法院資訊處製作；財團法人民間司法改革基金會備份。
